---
title: "Ejercicios_Listas_AMMR"
author: "Melissa Martínez"
date: "2024-10-30"
output: html_document
---

```{r setup, include=FALSE}
knitr::opts_chunk$set(echo = TRUE)
```

## Ejercicios de listas

1.  Crea una lista que contenga al menos cuatro tipos diferentes de datos(incluyendo al menos un vector, una matriz, y un data frame). Luego, escribe código para acceder a cada uno de estos elementos por su índice.

### 

```{r}
lista_vmd <- list (
  vector = sample(c(10:30), size = 10, replace = TRUE),
  matriz = matrix(10:30, ncol = 2),
  data = data.frame(
    comida_rapida = c("hamburguesa", "pizza", "hot dog", "pollo frito" ),
    refrescos = c("manzanita", "pepsi", "coca-cola", "jarritos"))
)

print(lista_vmd[[1]])

print(lista_vmd[[2]])

print(lista_vmd[[3]])

```

### 

Añade un nuevo elemento a la compleja_lista que sea otra lista conteniendo información relevante a un experimento microbiológico (p.ej., fechas, resultados de crecimiento, tipo de medio de cultivo). Accede a un elemento específico dentro de esta lista anidada.

```{r}
edades_de_mayor_consumo <- c(10,15,20,25,30)
append(lista_vmd, edades_de_mayor_consumo) 
```

### 

Almacena datos de producción en experimentos de fermentación.

Crea una lista fermentacion con 4 elementos, cada uno representando un experimento de fermentación. Cada elemento debe ser una lista con: Cepa, Condición, ProducciónEtanol. Encuentra la condición con la mayor producción de etanol.

```{r}
fermentacion <- list(
  experimento1 = list(Cepa = "S.cerevisiae1", condicion = "Aerobica", produccion_etanol = 30),
  experimento2 = list(Cepa = "S.cerevisiae2", condicion = "Anaerobica", produccion_etanol = 50),
  experimento3 = list(Cepa = "S.cerevisiae3", condicion = "Microaerofílica", produccion_etanol = 40),
  experimento4 = list(Cepa = "S.cerevisiae4", condicion = "Anaerobica con suplemento", produccion_etanol = 60)
)

mejor_produccion <- 0
mejor_condicion <- ""

for (experimento in fermentacion) {
  if (experimento$produccion_etanol > mejor_produccion) {
    mejor_produccion <- experimento$produccion_etanol
    mejor_condicion <- experimento$condicion
  }
}

print(mejor_produccion)
print(mejor_condicion)
```
